【裁判字號】    99,仲聲,5
【裁判日期】    990806
【裁判案由】    選任仲裁人
【裁判全文】
臺灣臺北地方法院民事裁定               99年度仲聲字第5號
聲  請  人  亞新工程顧問股份有限公司
法定代理人  甲○○
代  理  人  劉雅洳律師
            林雅慧律師
相  對  人  國立中央圖書館臺灣分館
法定代理人  乙○○
上列聲請人聲請選任仲裁人事件，經臺灣板橋地方法院移送前來
，本院裁定如下：
    主  文
選任楊正評律師（通訊處：臺北市○○路122號12樓）為聲請人
與相對人間中華民國仲裁協會九十八年度仲聲仁字第○九七號仲
裁事件之主任仲裁人。
聲請程序費用新臺幣壹仟元由聲請人負擔二分之一，餘由相對人
負擔。
  理  由
一、本件聲請意旨略以：兩造間關於國立中央圖書館臺灣分館遷
    建工程營建管理機構服務請求服務期程展延之追加服務費爭
    議事件，前經合意提付仲裁解決，並經中華民國仲裁協會以
    98年仲聲仁字第097號受理在案，嗣伊及相對人分別選定余
    烈、吳文虎為仲裁人，且經中華民國仲裁協會於民國99年3
    月15日通知兩造及仲裁人，迄今已逾30日，仍未能共推主任
    仲裁人，為此聲請法院由謝定亞或林誠二為主任仲裁人等語
    ，並提出仲裁人選定同意書及中華民國仲裁協會98年仲業字
    第982072號函、第982237號函、99年仲業字第990566號函及
    學經歷資料等件為證。
二、按仲裁協議，未約定仲裁人及其選定方法者，應由雙方當事
    人各選一仲裁人，再由雙方選定之仲裁人共推第三仲裁人為
    主任仲裁人，並由仲裁庭以書面通知當事人。仲裁人於選定
    後30日內未共推主任仲裁人者，當事人得聲請法院為之選定
    。前二項情形，於當事人約定仲裁事件由仲裁機構辦理者，
    由該仲裁機構選定仲裁人。仲裁法第9條第1、2、4項分別定
    有明文。
三、經查，本件兩造於選定仲裁人後30日內，確未能共推第三人
    為主任仲裁人乙節，為兩造所不爭執，核與前揭規定尚無不
    合。聲請人雖聲請選任謝定亞或林誠二為主任仲裁人，惟系
    爭仲裁事件所請求之追加服務費爭議尚涉及法律之適用，自
    宜由具備專業法律知識及實務經驗者擔任較為妥適，本院審
    酌楊正評律師係文化大學法律系財經組畢業，現任磐石國際
    法律事務所主持律師，具有民、刑及行政爭訟事件，不動產
    、營建、政府採購、公共工程事件、仲裁與談判暨兩岸法律
    事務等之學術專業背景，有中華民國仲裁協會之仲裁人名冊
    為憑，其所具備之學術背景，與另2位仲裁人之專長較有相
    互助益之效果，故認由楊正評律師擔任本件仲裁事件之主任
    仲裁人，較為妥適，爰裁定如主文所示。
四、依仲裁法第9條、第52條，非訟事件法第21條第2項、第24條
    第1項，民事訴訟法第95條、第79條，裁定如主文。
中    華    民    國    99    年    8     月    6     日
                  民事第六庭    法  官  許純芳
以上正本係照原本作成
如對本裁定抗告須於裁定送達後10日內向本院提出抗告狀，並繳
納抗告費新臺幣1,000元
中    華    民    國    99    年    8     月    6     日
                                書記官  陳怡君

司法院資訊處製作；財團法人民間司法改革基金會備份。
